臺灣臺北地方法院民事裁定  
110年度勞訴字第307號
原      告  王志忠  

訴訟代理人  王來福  
被      告  臺北市政府環保局

法定代理人  劉銘龍  
訴訟代理人  楊景勛律師
上列當事人間確認僱傭關係等事件，本院裁定如下：
    主  文
原告應於本裁定送達後5日內繳納第一審裁判費新臺幣1萬4,394
元，逾期未補正，即駁回原告之訴。
    理  由
一、按提起民事訴訟，應依民事訴訟法第77條之13或第77條之14
    之規定繳納裁判費，茲屬必備之程式。又按以一訴主張數項
    標的者，其價額合併計算之。但所主張之數項標的互相競合
    或應為選擇者，其訴訟標的價額，應依其中價額最高者定之
    ；有關勞動事件之處理，依本法之規定；本法未規定者，適
    用民事訴訟法及強制執行法之規定；因定期給付涉訟，其訴
    訟標的之價額，以權利存續期間之收入總數為準；期間未確
    定時，應推定其存續期間。但超過5年者，以5年計算；因確
    認僱傭關係或給付工資、退休金或資遣費涉訟，勞工或工會
    起訴或上訴，暫免徵收裁判費三分之二，民事訴訟法第77條
    之2第1項、勞動事件法第15條、第11條、第12條第1項定有
    明文。另原告之訴，有起訴不合程式或不備其他要件者，法
    院應以裁定駁回之，但其情形可以補正者，審判長應訂期間
    先命補正，民事訴訟法第249條第1項第6款亦有明文。
二、經查，原告起訴聲明：「⒈確認兩造間僱傭關係存在。⒉被告
    應自民國110年2月20日起至原告復職日止，按月於當月1日
    給付原告新臺幣（下同）4萬4,151元，及自各期應給付日之
    次日起至清償日止，按週年利率5％計算之利息。⒊被告應自1
    10年2月20日起至原告復職之日止，按月提撥勞工退休金4萬
    1,981元至原告之勞工退休金專戶。」就聲明第1項請求確認
    兩造間僱傭關係存在部分，原告於54年9月19日出生，距勞
    動基準法第54條第1項第1款規定強制退休之年齡超過5年，
    依勞動事件法第11條規定，推定本件僱傭關係存續期間為5
    年，依原告主張其每月薪資4萬4,151元及應提繳之勞工退休
    金4萬1,981元，則本項訴訟標的價額應核定為516萬7,920元
    【計算式：（4萬4,151＋4萬1,981）×12月×5年＝516萬7,920
    元】。就第2、3項聲明請求被告按月給付薪資及提撥勞工退
    休金部分，與第1項聲明請求確認僱傭關係存在部分互相競
    合，故不併計其價額。是本件標的價額核定為516萬7,920元
    ，應徵第一審裁判費5萬2,183元，惟原告係提起確認僱傭關
    係涉訟，依勞動事件法第12條第1項規定，應暫免徵收裁判
    費之三分之二即3萬4,789元（計算式：5萬2,183×2/3＝3萬4,
    789元，元以下四捨五入），故原告應繳納第一審裁判費為1
    萬7,394元（計算式：5萬2,183－3萬4,789＝1萬7,394元），
    扣除原告前已繳納勞動調解聲請費3,000元，尚應補繳1萬4,
    394元。茲限原告於本裁定送達後5日內，補正如主文所示之
    事項，逾期未補正，即駁回原告之訴。
三、依民事訴訟法第249條第1項但書，裁定如主文。
中　　華　　民　　國　　110 　年　　11　　月　　23　　日
                      勞動法庭法　官　  梁夢迪
以上正本係照原本作成。
如不服本裁定關於核定訴訟標的價額部分，應於送達後10日內向
本院提出抗告狀，並繳納抗告費新臺幣1,000元；其餘關於命補
繳裁判費部分，不得抗告。
中　　華　　民　　國　　110 　年　　11　　月　　23　　日
                              書記官　  石勝尹